

David Cognet

webdev.dcmv@gmail.com

LinkedIn: www.linkedin.com/in/davidcmv

Détenteur du permis B

GitHub: https://github.com/david6387

Passionné par le Développement Web et récemment diplômé d'OpenClassrooms. Je suis enthousiaste à l'idée d'entrer sur le marché du travail et de contribuer à votre entreprise. Je suis capable de concevoir et améliorer des applications. Force de proposition avec un bon esprit d'analyse, je partage mon expertise technique et apporte des solutions efficaces.

Langues étrangères maitrisées:

anglais (opérationnel ~B2-C1), russe (opérationnel, certificat DCL niveau C1)

Disponible immédiatement

Formation

MASTER en GEOPOLITIQUE – Institut Français de Géopolitique, Paris 8

2017

MASTER en ETUDES RUSSES et LICENCE en LANGUE RUSSE - INALCO

spécialisation Hautes Etudes Internationales

Expérience

DEVELOPPEUR WEB OpenClassrooms

2010-2015

Au travers de plusieurs projets professionnalisants, je me forme au développement d'interfaces web, front et back, à la maitrise d'outils, de pratiques et de technologies essentiels en programmation.

2019-2021

SCRIPT - REDACTEUR Association Yahad-In Unum - Biélorussie - Ukraine

Transcription des témoignages, synthèse des archives, analyse pour élaborer des conclusions d'enquête

VOLONTARIAT Association du Groupe d'études géopolitiques (GEG)

Réalisation de cartes illustrant des articles de la revue Le Grand Continent

2018-2019

ANALYSTE SÛRETE Groupe GEOS au « Bureau Veille Analyse Risque Pays »

Rédaction et traduction de notes de conjoncture sectorielles pour des publications grâce à une veille sécuritaire et politique. Mise à jour de la base de fiches-pays et du fond cartographique.

2018

REDACTEUR Ambassade de France en Biélorussie – Chancellerie politique

Rédaction d'interviews, de synthèses de presse sur l'actualité politique, économique et sociale, de communiqués et publications pour le site web de l'Ambassade.

2015

RECEPTIONNISTE, SERVEUR, COMMIS DE CUISINE, LIVREUR Bel-Ami, Saint James Paris, Belle Juliette, Montalembert, Mandarin Oriental

Attentif aux besoins d'une clientèle exigeante en faisant preuve de diplomatie, de réactivité et d'organisation – Pratique intensive de l'anglais

Compétences

HTML / CSS / Sass

Javascript 2010-2022

React

Node.js

Express.js

MongoDB

Postman

RESTful APIs

Git and Github

2020

Intérêts

Arts plastiques: estampe ukiyo-e, cartographie

Cyclisme, Natation

Cuisine, CQP en cuisine à l'école de Thierry Marx, Cuisine Mode d'Emploi(s),

Paris